【裁判字號】    99,易,157
【裁判日期】    990317
【裁判案由】    竊盜
【裁判全文】
臺灣臺南地方法院刑事判決               99年度易字第157號
公  訴  人  臺灣臺南地方法院檢察署檢察官
被      告  甲○○
上列被告因竊盜案件，經檢察官提起公訴（九十八年度營偵字第
二０五五號），被告於本院準備程序進行中，先就被訴事實為有
罪之陳述，經本院進行簡式審判程序審理，判決如下：
    主  文
甲○○共同攜帶凶器竊盜未遂，累犯，處有期徒刑捌月。扣案如
附表一所示之物均沒收。
    事  實
一、甲○○前於民國九十四年間，因違反毒品危害防制條例案件
    ，經本院九十四年度簡字第九五號判決，判處有期徒刑三月
    確定，甫於同年七月二十日縮短刑期期滿執行完畢。詎其猶
    不知悔改，夥同真實姓名不詳、綽號「黑仔」之成年男子，
    共同基於意圖為自己不法所有之犯意聯絡，於九十八年十二
    月三日凌晨零時十五分許，由甲○○駕駛車牌號碼TP－4117
    號自用小客車搭載「黑仔」，二人並攜帶客觀上可供兇器使
    用之附表一所示之物，至臺南縣新營市○○路三七六號前，
    見乙○○所有之車牌號碼2M－7681號自用小貨車停於路旁，
    「黑仔」即持螺絲起子下車行竊，並交代甲○○駕車在前方
    把風等候，「黑仔」遂以螺絲起子破壞乙○○所有之車牌號
    碼2M－7681號自用小貨車右前車門門鎖，並進入車內拆取行
    車電腦而著手竊取之際，適為附近住戶吳建興發覺，經警據
    報前往查緝，甲○○見狀即駕車逃離現場，「黑仔」亦逃逸
    無蹤，因而未得逞。嗣於同日凌晨零時二十五分許，為警循
    線追至臺南縣新營市○○路三七八號前，攔查甲○○駕駛之
    車牌號碼TP－4117號自用小客車，經其同意警方執行搜索後
    ，扣得如附表一、二所示之物。
二、案經乙○○訴由臺南縣警察局新營分局報請臺灣臺南地方法
    院檢察署檢察官偵查起訴。
    理  由
一、本案被告甲○○所犯刑法第三百二十一條第一項第三款之攜
    帶凶器竊盜罪，並非死刑、無期徒刑或最輕本刑有期徒刑三
    年以上之罪，亦非高等法院管轄第一審案件，且於準備程序
    進行中，被告先就被訴事實為有罪之陳述（見本院卷第三七
    頁背面），經告知被告簡式審判程序之旨，並聽取檢察官、
    被告之意見後，本院認為適宜進行簡式審判程序，是本案之
    證據調查，依刑事訴訟法第二百七十三條之二規定，不受同
    法第一百五十九條第一項、第一百六十一條之二、第一百六
    十一條之三、第一百六十三條之一及第一百六十四條至第一
    百七十條規定之限制，合先敘明。
二、上開犯罪事實，業據被告於本院審理時坦承不諱，核與證人
    即告訴人乙○○、證人吳建興於警詢證述之情節相符，復有
    扣押物品目錄表一份、現場圖一張、現場照片二十五張在卷
    可稽（見警卷第二六至二八、三一至四四頁），是被告上開
    自白與事實相符，堪以採信。本案事證已臻明確，被告犯行
    洵堪認定，自應依法論科。
三、按刑法第三百二十一條第一項第三款所規定之攜帶兇器竊盜
    罪，係以行為人攜帶兇器竊盜為其加重條件，此所謂兇器，
    其種類並無限制，凡客觀上足對人之生命、身體、安全構成
    威脅，具有危險性之兇器均屬之，且祇須行竊時攜帶此種具
    有危險性之兇器為已足，並不以攜帶之初有行兇之意圖為必
    要（最高法院七十九年台上字第五二五三號判例、九十四年
    度台非字第二六四號判決意旨參照）。經查，被告與「黑仔
    」共同竊盜時所攜帶如附表一所示之物，均係金屬材質而質
    地堅硬，其形狀或有銳角或有鈍角，若持以行兇，客觀上足
    以對人之身體、生命構成威脅，具有殺傷力，堪認上開物品
    在客觀上足對人之生命、身體、安全構成威脅，而具有行兇
    之危險性，依照前揭判例之意旨，堪認均屬刑法第三百二十
    一條第一項第三款之兇器無訛。是核被告所為，係犯刑法第
    三百二十一條第二項、第一項第三款之攜帶凶器竊盜未遂罪
    。被告與「黑仔」就上開犯行，有犯意聯絡及行為分擔，應
    依刑法第二十八條規定，論以共同正犯。再被告有如事實欄
    所載之前案科刑及執行紀錄，有卷附臺灣高等法院被告前案
    紀錄表一份可參，其受有期徒刑執行完畢，於五年以內故意
    再犯本案有期徒刑以上之罪，為累犯，應依刑法第四十七條
    第一項規定，加重其刑。此外，被告所為，雖已著手竊取告
    訴人乙○○財物之行為，惟未生竊得財物之結果，為未遂犯
    ，依刑法第二十五條第二項規定，應按既遂犯之刑減輕之，
    並依刑法第七十一條第一項規定，先加後減之。爰審酌被告
    四肢健全，具有完全謀生能力，不思正當努力工作營生，竟
    圖不勞而獲，夥同「黑仔」隨意竊取他人財物，毫無他人所
    有物之概念，及迄至本院審理時始坦承犯行，暨檢察官求處
    有期徒刑八月等一切情狀，量處如主文所示之刑。另本案被
    告經判處如主文所示之刑未達一年以上，亦無竊盜犯贓物犯
    保安處分條例規定之適用，併此敘明。
四、扣案如附表一所示之物，為被告及共犯「黑仔」分別所有，
    且供「黑仔」共同犯本案加重竊盜罪所用之物，業據被告供
    承在卷（見本院卷第四十頁），爰依刑法第三十八條第一項
    第二款之規定沒收之。另扣案如附表二所示之物，雖亦分別
    係被告及共犯「黑仔」所有，然無證據證明係供本件犯罪所
    用之物，亦非違禁物，爰不為沒收之諭知。
據上論斷，應依刑事訴訟法第二百七十三條之一第一項、第二百
九十九條第一項前段，刑法第二十八條、第三百二十一條第一項
第三款、第二項、第四十七條第一項、第二十五條第二項、第三
十八條第一項第二款，判決如主文。
本案經檢察官丙○○到庭執行職務。
中    華    民    國    99    年    3     月    17    日
                  刑事第十三庭  法  官  張銘晃
以上正本證明與原本無異。
如不服本判決應於收受本判決後10日內向本院提出上訴書狀，並
應敘述具體理由。其未敘述上訴理由者，應於上訴期間屆滿後20
日內向本院補提理由書狀（均須按他造當事人之人數附繕本）「
切勿逕送上級法院」。
                                書記官  鄭梅君
中    華    民    國    99    年    3     月    17    日
┌──────────────────┐
│附表一：                            │
├──┬──────┬──┬─────┤
│編號│名稱        │數量│所有人    │
├──┼──────┼──┼─────┤
│ 一 │汽車鎖頭    │11個│「黑仔」  │
├──┼──────┼──┼─────┤
│ 二 │T字扳手     │3支 │「黑仔」  │
├──┼──────┼──┼─────┤
│ 三 │銼刀        │2支 │「黑仔」  │
├──┼──────┼──┼─────┤
│ 四 │螺絲起子    │2支 │「黑仔」  │
├──┼──────┼──┼─────┤
│ 五 │美工刀      │1片 │「黑仔」  │
├──┼──────┼──┼─────┤
│ 六 │小型扳手    │2支 │甲○○    │
├──┼──────┼──┼─────┤
│ 七 │大型扳手    │1支 │甲○○    │
├──┼──────┼──┼─────┤
│ 八 │萬能剪      │1支 │「黑仔」  │
├──┼──────┼──┼─────┤
│ 九 │電線剪      │1支 │「黑仔」  │
├──┼──────┼──┼─────┤
│ 十 │螺帽扳手    │2支 │甲○○    │
└──┴──────┴──┴─────┘
┌──────────────────────┐
│附表二：                                    │
├──┬───────────┬──┬────┤
│編號│名稱                  │數量│所有人  │
├──┼───────────┼──┼────┤
│ 一 │福特牌汽車行車電腦    │1組 │甲○○  │
│    │（附鎖頭1個、鑰匙1支）│    │        │
├──┼───────────┼──┼────┤
│ 二 │三菱牌汽車行車電腦    │1組 │甲○○  │
│    │（附鎖頭1個、鑰匙2支）│    │        │
├──┼───────────┼──┼────┤
│ 三 │三菱牌汽車行車電腦    │1組 │甲○○  │
│    │（附鎖頭1個、鑰匙1支）│    │        │
├──┼───────────┼──┼────┤
│ 四 │馬自達牌汽車車電腦    │1組 │甲○○  │
│    │（附鎖頭1個、鑰匙1支）│    │        │
├──┼───────────┼──┼────┤
│ 五 │汽車儀表板            │2具 │甲○○  │
│    │（福特、馬自達各1具） │    │        │
├──┼───────────┼──┼────┤
│ 六 │鐵門解碼器            │1只 │甲○○  │
├──┼───────────┼──┼────┤
│ 七 │汽車鑰匙              │25只│「黑仔」│
├──┼───────────┼──┼────┤
│ 八 │自製開鎖工具          │12支│「黑仔」│
├──┼───────────┼──┼────┤
│ 九 │無線對講機            │2支 │甲○○  │
├──┼───────────┼──┼────┤
│ 十 │手電筒                │1支 │「黑仔」│
├──┼───────────┼──┼────┤
│十一│衣架                  │1支 │「黑仔」│
├──┼───────────┼──┼────┤
│十二│N8-1819號車牌         │2面 │甲○○  │
└──┴───────────┴──┴────┘
附錄本件論罪科刑法條：
刑法第321條
犯竊盜罪而有左列情形之一者，處 6 月以上、 5 年以下有期徒
刑：
一  於夜間侵入住宅或有人居住之建築物、船艦或隱匿其內而犯
    之者。
二  毀越門扇、牆垣或其他安全設備而犯之者。
三  攜帶兇器而犯之者。
四  結夥三人以上而犯之者。
五  乘火災、水災或其他災害之際而犯之者。
六  在車站或埠頭而犯之者。
前項之未遂犯罰之。

司法院資訊處製作；財團法人民間司法改革基金會備份。
